臺灣屏東地方法院刑事判決　　　　　　　 96年度易字第270號
公　訴　人　臺灣屏東地方法院檢察署檢察官
被　　　告　乙○○
上列被告因竊盜案件，經檢察官提起公訴（96年度偵字第1327號
），被告於本院準備程序中就被訴事實為有罪之陳述，經本院合
議庭裁定由受命法官獨任依簡式審判程序審理，判決如下：
    主  文
乙○○共同攜帶兇器踰越安全設備竊盜，處有期徒刑柒月；扣案
之鐵鎚壹支沒收。又攜帶兇器踰越安全設備竊盜，處有期徒刑柒
月；扣案之油壓剪壹支沒收。又共同攜帶兇器毀壞安全設備竊盜
，處有期徒刑柒月；扣案之油壓剪及鐵鎚各壹支均沒收。應執行
有期徒刑壹年陸月；扣案之油壓剪及鐵鎚各壹支均沒收。
    事  實
一、乙○○基於意圖為自己不法所有之犯意，或與甲○○（已經
    本院96年5 月29日判決）基於意圖為自己不法所有之犯意聯
    絡，單獨或共同為下列之竊盜之行為：
(一)於95年10月初某日16時許，至丙○○位於屏東縣內埔鄉○○
    段地號第321 之1 號之檳榔園，翻越檳榔園之鐵絲網以進入
    檳榔園後，由乙○○持其所有客觀上足供兇器使用之鐵鎚破
    壞水管，甲○○在旁把風，竊得銅製水龍頭開關4 組，得手
    後，翌日二人將上開竊得物品，以新臺幣（下同）2 千元之
    價格變賣與屏東縣屏東市○○路177 巷107 號不知情之洪清
    田所經營之資源回收場，並將變賣所得花用殆盡。
(二)於95年10月下旬某日23時許，至戊○○位於屏東縣內埔鄉○○段地號648 號之蓮霧園，乙○○翻越鐵柵門以進入蓮霧園
    內，持其所有客觀上足供兇器使用之油壓剪剪斷電線，竊得
    園內電線100 公尺，得手後，於翌日持上開竊盜之電線，以
    2 千3 百元之價格變賣與屏東縣內埔鄉○○村○○路128 號
    不知情之潘芳眉所經營之「瑾順企業社」資源回收場，並將
    變賣所得花用殆盡。
(三)於95年11月中旬某日17時30分許，至丁○○位於屏東縣長治
    鄉○○段土號第303 號之檳榔園，由乙○○持上開油壓剪破
    壞檳榔園外圍之鐵絲網以進入檳榔園內，甲○○在旁把風，
    潘俊昇復持上開鐵鎚破壞水管，竊得銅製水龍頭開關6 組，
    得手後，將上開竊得物品以3 千元之價格變賣與上開洪清田
    所經營之資源回收場，並將變賣所得朋分花用。
三、案經丁○○訴由屏東縣警察局內埔分局報告臺灣屏東地方法
    院檢察署檢察官偵查起訴。
    理  由
一、本案被告所犯為死刑、無刑徒刑或最輕本刑為3 年以上有期
    徒刑以外之罪，其於準備程序中就被訴事實為有罪之陳述，
    經法官告知簡式審判程序之旨，並聽取公訴人之意見後，依
    刑事訴訟法第273 條之1 第1 項規定，裁定由受命法官獨任
    進行簡式審判程序，合先敘明。
二、上揭事實業據被告乙○○於本院審理中供認不諱，並與證人
    即同案被告甲○○於警詢、偵訊及本院審理中之供述互核大
    致相符，復有證人即被害人丙○○、戊○○、丁○○及證人
    洪清田於警詢中證述詳實，並有照片11幀附卷可稽，是本件
    事證明確，被告乙○○之犯行堪以認定。
三、查被告甲○○及同案被告潘俊昇行竊所用之油壓剪及鐵鎚各
    1 支，雖未扣案，然經同案被告甲○○供稱係為金屬製品在
    卷，再參酌該油壓剪既可剪斷鐵絲網、電線，鐵鎚可敲裂PV
    製水管，是前開工具衡情於客觀上均具有危險性，足對人之
    生命、身體構成威脅，堪認均可供兇器使用；又依卷附照片
    觀之，檳榔園所圍之鐵絲網，以社會通常觀念而言，應屬具
    防閑效用之安全設備無訛。而就犯罪事實一、 (二)部 分，
    被告乙○○於警詢中自承係以翻越鐵門進入蓮霧園在卷（見
    警卷第2 頁），參諸卷附照片，上開鐵柵門以社會通常觀念
    而言，應亦屬防閑效用之安全設備。是被告乙○○就上開犯
    罪事實一、 (一)及 (二)所為，係犯刑法第321 條第1 項第
    3 款、第2 款之攜帶兇器踰越安全設備竊盜罪；就上開犯罪
    事實一、 (三)所 為，係犯刑法第321 條第1 項第3 款、第
    2 款之攜帶兇器毀壞安全設備竊盜罪。原起訴意旨漏未論及
    刑法第321 條第1 項第2 款之罪嫌，業經本院當庭補充論罪
    法條，附此敘明。被告乙○○及同案被告甲○○就上開犯罪
    事實一、 (一)及 (三)之二次竊盜犯行，有犯意聯絡及行為
    分擔，均為共同正犯。被告乙○○所犯上開三罪間，犯意各
    別，行為互殊，應予分論併罰。至被告乙○○用以行竊之油
    壓剪及鐵鎚各1 支，經被告乙○○陳明係為其所有在卷（見
    本院卷第51頁），雖未扣案，惟均係供被告犯罪所用之物，
    爰依刑法第38條第1 項第2 款予以宣告沒收。
據上論斷，應依刑事訴訟法第273 條之1 第1 項、第299 條第1
項前段，刑法第28條、第321 條第1 項第3 款、第2 款、第38條
第1項第2款、第51條第5 款，判決如主文。
本案經檢察官鍾仁松到庭執行職務
中　　華　　民　　國　　96　　年　　6 　　月　　26　　日
                  刑事第二庭    法  官  陳海寧
以上正本證明與原本無異。
如不服本判決應於收受本判決送達後10日內向本院提出上訴書狀
，其未敘述上訴理由者，並得於提起上訴後10日內向本院補提理
由書狀（均須按他造當事人之人數附繕本）「切勿逕送上級法院
」
中　　華　　民　　國　　96　　年　　7　　月　  　3　　日
                                書記官  馮得弟
附錄本案論罪科刑法條
刑法第321條（加重竊盜罪）
犯竊盜罪而有左列情形之一者，處 6 月以上、 5 年以下有期徒
刑：
一  於夜間侵入住宅或有人居住之建築物、船艦或隱匿其內而犯
    之者。
二  毀越門扇、牆垣或其他安全設備而犯之者。
三  攜帶兇器而犯之者。
四  結夥三人以上而犯之者。
五  乘火災、水災或其他災害之際而犯之者。
六  在車站或埠頭而犯之者。
前項之未遂犯罰之。
